臺灣臺南地方法院新市簡易庭民事判決
111年度新小字435號
原      告  南園冷氣電機企業有限公司

法定代理人  陳世煜
被      告  陳少威
上列當事人間請求損害賠償事件，經本院於民國111年8月25日言
詞辯論終結，判決如下：
 　主      文
被告應給付原告新臺幣貳萬玖仟捌佰肆拾貳元，及自民國一百一
十一年六月八日起至清償日止，按週年利率百分之五計算之利息
。
原告其餘之訴駁回。
訴訟費用新臺幣壹仟元，其中新臺幣柒佰伍拾元由被告負擔，餘
由原告負擔。
本判決原告勝訴部分得假執行。
    事實及理由
壹、程序方面：
一、按因侵權行為涉訟者，得由行為地之法院管轄，民事訴訟法第15條第1項定有明文。本件被告之住所雖在屏東縣，惟原告依據侵權行為法律關係提起本件訴訟，並主張侵權行為地為臺南市永康區，依上開規定之意旨，本院就本事件自有管轄權。
二、按訴狀送達後，原告不得將原訴變更或追加他訴，但擴張或減縮應受判決事項之聲明者，不在此限，民事訴訟法第255條第1項第3款定有明文。查本件原告起訴時，原訴之聲明為：「被告應給付原告新臺幣（下同）50,000元，及自起訴狀繕本送達翌日起至清償日止，按週年利率5％計算之利息」（見本院卷第13頁），嗣於民國111年8月25日當庭變更訴之聲明為：「被告應給付原告40,131元，及自起訴狀繕本送達翌日起至清償日止，按週年利率5％計算之利息」等語（見本院卷第70頁）。核原告上開所為，係減縮應受判決事項之聲明，依上開規定，應予准許。
三、被告經合法通知，無正當理由未於言詞辯論期日到場，核無
    民事訴訟法第386條各款所列情形，爰依原告聲請，由其一
    造辯論而為判決。
貳、實體方面：　　　　
一、原告主張：被告於110年11月17日17時55分許，駕駛車牌號
    碼000-0000號自用小客車，行經臺南市○○區○道0號324公里0
    公尺處南側向交流道處，自外側車道向左轉欲切入內側車道
    時，竟疏未注意兩車間並行之間隔而擦撞原告所有，並由訴
    外人林靖恆所駕駛之車牌號碼0000-00號自用小貨車（下稱
    系爭車輛），致系爭車輛受損（下稱系爭事故），系爭車輛
    經送廠維修，修復費用為新臺幣（下同）27,131元（含板金
    費用5,050元、烤漆費用6,413元、工資費用3,321元、零件
    費用12,347元），並因系爭車輛維修期間需另行支付之租車
    費用13,000元，共計受有40,131元之損失（計算式：27,131
    元＋13,000元＝40,131元）。為此，爰依侵權行為之法律關係
    ，提起本件訴訟等語。並聲明：被告應給付原告40,131元，
    及自起訴狀繕本送達翌日起至清償日止，按週年利率5％計算
    之利息。。
二、被告未於言詞辯論期日到場，亦未提出書狀作任何聲明或陳
    述。
三、得心證理由：
　㈠原告主張之事實，業據其提出道路交通事故當事人登記聯單
    、估價單、租車報價單等資料為證（見本院卷第17頁、第第
    73頁至第77頁），並經本院依職權向內政部警政署國道公路
    警察局第四公路警察大隊調取道路交通事故調查報告表㈠、㈡
    、道路交通事故調查談話紀錄表、道路交通事故現場圖、交
    通事故現場照片等資料核閱屬實（見本院卷第33頁至第36頁
    、第39頁至第44頁）。而被告經合法通知未於言詞辯論期日
    到場爭執，亦未提出書狀為任何聲明或陳述，本院審酌原告
    所提證據，堪認原告主張之事實為真實。
　㈡按因故意或過失，不法侵害他人之權利者，負損害賠償責任
    ；汽車、機車或其他非依軌道行駛之動力車輛，在使用中加
    損害於他人者，駕駛人應賠償因此所生之損害，民法第184
    條第1項前段、第191條之2前段分別定有明文。次按汽車行
    駛時，駕駛人應注意車前狀況及兩車並行之間隔，並隨時採
    取必要之安全措施；汽車在同向二車道以上之道路，由同向
    二車道進入一車道，應讓直行車道之車輛先行，無直行車道
    者，外車道之車輛應讓內車道之車輛先行。但在交通壅塞時
    ，內、外側車道車輛應互為禮讓，逐車交互輪流行駛，並保
    持安全距離及間隔，道路交通安全規則第94條第3項、第98
    條第4項亦有明定。經查，本件被告駕駛自用小客車，本應
    注意兩車並行之間隔，隨時採取必要之安全措施，且外車道
    之車輛應讓內車道之車輛先行，而依當時情形天候晴、夜間
    有照明、柏油路面乾燥無缺陷、無障礙物，並無不能注意之
    情事，被告竟疏未注意及此，而擦撞系爭車輛，致系爭車輛
    受有損害，被告前開駕車過失行為與系爭車輛毀損之結果間
    具有相當因果關係，原告主張被告應負侵權行為損害賠償責
    任，應屬可採。
　㈢被告因系爭事故致原告受有損害，應對原告負賠償責任，業
    如前述。茲就原告請求之項目及金額逐項審酌如下：
　⒈按負損害賠償責任者，除法律另有規定或契約另有訂定外，
    應回復他方損害發生前之原狀。因回復原狀而應給付金錢者
    ，自損害發生時起，加給利息。前述第1項情形，債權人得
    請求支付回復原狀所必要之費用，以代回復原狀，民法第21
    3條定有明文。又請求賠償物被毀損所減少之價額，得以修
    復費用為估定之標準，但以必要者為限，如修理材料以新品
    換舊品，應予折舊（最高法院77年度第9次民事庭會議決議㈠
    意旨參照）。是本件被告既因過失損壞系爭車輛，則對於系
    爭車輛遭被告碰撞所須支出必要修理費用之損害，自應負賠
    償責任。查系爭車輛因系爭事故受損而支出27,131元（含板
    金費用5,050元、烤漆費用6,413元、工資費用3,321元、零
    件費用12,347元），且系爭車輛為97年3月出廠等情，有估
    價單及系爭車輛車籍資料在卷可憑（見本院卷第57頁、第75
    頁至第77頁），迄至系爭事故發生時之110年11月17日，固
    已超過行政院所頒固定資產耐用年數表之其他業用客車之5
    年年數，惟於系爭事故發生時，系爭車輛仍正常使用中，難
    認已無殘餘價值，故本院參酌營利事業所得稅查核準則第95
    條第8款：「營利事業折舊性固定資產，於耐用年限屆滿仍
    繼續使用者，其殘值得自行預估可使用年數並重新估計殘值
    後，按原提列方式計提折舊」、所得稅法第51條第1項前段
    ：「固定資產之折舊方法，以採用平均法、定率遞減法、年
    數合計法、生產數量法、工作時間法或其他經主管機關核定
    之折舊方法為準」，及該法施行細則第48條第1款：「本法
    第51條所定固定資產之折舊方法，採平均法者，以固定資產
    成本減除殘值後之餘額，按固定資產耐用年數表規定之耐用
    年數平均分攤，計算每期折舊額」規定，認採用「平均法」
    計算其最後1 年折舊後之殘值作為系爭車輛零件之殘餘價值
    【計算式：取得價格÷（耐用年限＋1）＝殘值】，應屬合理，
    是系爭車輛更換之零件費用12,347元，依前揭平均法計算其
    折舊後零件之殘餘價值為2,058元【計算式：12,347元÷（5＋
    1）≒2,058元（小數點以下四捨五入）】，加計毋庸折舊之
    板金費用5,050元、烤漆費用6,413元、工資費用3,321元，
    總計系爭車輛所受損害應為16,842元。
　⒉原告另主張系爭車輛維修期間，有承租車輛代步，而受有租
    金損失13,000元等情，業據其提出報價單、估價單為證（見
    本院卷第73至77頁），而稽之原告所提之上開資料，系爭車
    輛維修之工作天為8日，每日租賃同等車款之租金為1,950元
    ，則原告僅請求13,000元之租金損失，尚屬有據，應予准許
    。
　㈣準此，原告得請求被告賠償之金額為29,842元（計算式：16,
    842元＋13,000元＝29,842元）。　
四、綜上所述，原告依民法侵權行為之法律關係，請求被告給付
    29,842元及自起訴狀繕本送達翌日即111年6月8日（起訴狀
    繕本於111年6月7日送達，送達證書見本院卷第53頁）起至
    清償日止，按週年利率5％計算之利息，為有理由，應予准許
    ，逾此範圍之請求，則無理由，應予駁回。
五、按各當事人一部勝訴、一部敗訴者，其訴訟費用，由法院酌
    量情形，命兩造以比例分擔或命一造負擔，或命兩造各自負
    擔其支出之訴訟費用；小額事件第一審法院為訴訟費用之裁
    判時，應確定其費用額，民事訴訟法第79條、第436條之19
    第1項分別定有明文。本院酌量兩造訴訟勝敗情形，認第一
    審訴訟費用即裁判費1,000元，由被告負擔750元，餘由原告
    負擔，爰判決如主文第3項所示。
六、本件原告勝訴部分，係屬民事訴訟法第436條之8第1項小額
    訴訟事件所為被告敗訴之判決，依同法第436條之20規定，
    應依職權宣告假執行。
七、訴訟費用負擔之依據：民事訴訟法第79條。
中　　華　　民　　國　　111 　年　　9    　 月　  　16  
  　日
　　　　　　　　　新市簡易庭     法       官   施志遠
以上正本與原本相符。
如不服本判決，應於送達後20日內，向本院提出上訴狀並表明上
訴理由，如於本判決宣示後送達前提起上訴，應於判決送達後20
日內補提上訴理由書（須附繕本）。如委任律師提起上訴，應一
併繳納上訴審裁判費。
對於小額程序之第一審判決之上訴，非以其違背法令之理由，不
得為之。且上訴狀內應記載表明㈠原判決所違背之法令及其具體
內容。㈡依訴訟資料可認為原判決有違背法令之具體事實。
中　　華　　民　　國　　111 　年　　9 　 月　 　16 　 日
             　                                             書 記 官   黃心瑋